【裁判字號】    97,交聲,1648
【裁判日期】    970710
【裁判案由】    違反道路交通管理處罰條例聲明異議
【裁判全文】
臺灣臺北地方法院交通事件裁定        97年度交聲字第1648號
    原處分機關  臺北市交通事件裁決所
    聲明異議人
    即受處分人  甲○
上開受處分人因違反道路交通管理處罰條例案件，對於臺北市交
通事件裁決所於中華民國九十七年六月二十日所為之處分（北市
裁二字第裁二二—ＡＮ0000000號）聲明異議，本院裁定
如下：
    主  文
異議駁回。
    理  由
一、按紅實線：設於路側，用以禁止臨時停車；汽車駕駛人停車
    時，在禁止臨時停車處所停車者，處新臺幣（下同）六百元
    以上一千二百元以下罰鍰，道路交通標誌標線號誌設置規則
    第一百四十九條第一項第一款第五目及道路交通管理處罰條
    例第五十六條第一項第一款分別定有明文。另按道路交通管
    理處罰條例所用名詞「車輛」，係指在道路上以原動機行駛
    之汽車（包含機器腳踏車）或以人力、獸力行駛之車輛，而
    道路交通安全規則所用名詞「汽車」，係指在道路上不依軌
    道或電力架線而以原動機行駛之車輛（包含機器腳踏車），
    道路交通管理處罰條例第三條第八款、道路交通安全規則第
    二條第一項第一款均定有明文。末按騎乘機器腳踏車違反道
    路交通管理處罰條例第五十六條第一項第一款事件，期限內
    繳納罰鍰或到案聽候裁決者，處六百元罰鍰，復為違反道路
    交通管理事件統一裁罰基準及處理細則第二條第二項所明定
    。
二、本件聲明異議人即受處分人甲○於民國九十七年三月二十六
    日下午二時二十五分許，將車牌號碼為ＥＡＥ—○九五號輕
    型機車停放在臺北市○○○路○段六二巷口道路旁設有紅實
    線之處所，為臺北市政府警察局交通警察大隊陳衍雲警員拍
    攝照片一張，並以受處分人違反道路交通管理處罰條例第五
    十六條第一項第一款之規定逕行舉發分別開立北市警交大字
    第ＡＮ0000000號舉發通知單，並指定應於九十七年
    五月五日前繳納罰鍰或前往原處分機關聽候裁決，經受處分
    人按期申訴，原處分機關認受處分人確有上開交通違規行為
    ，乃依據道路交通管理處罰條例第五十六條第一項第一款規
    定裁處六百元之罰鍰。
三、依據受處分人所提聲明異議狀所載，其就於上開時間將上開
    機車停放在上開地點及上開地點路旁繪有紅實線等情均不否
    認，惟辯稱：上開機車停放位置並非在和平東路三段六二巷
    口，係停放在距上開巷口十公尺之巷內，而該處之紅實線為
    私人劃上，且上開六二巷內土地為該巷內居民之私人土地，
    伊並無違規停車云云。經查：本案受處分人停放機車之地點
    ，業據舉發機關檢附照片函臺北市交通管制工程處確認上開
    地點之紅實線是否為該處所列管，並經臺北市交通管制工程
    處於九十七年六月十一日以北市交工程字第○九七三二二九
    五四○○號函覆上開地點之紅實線確為該處合法列管等情，
    有臺北市交通管制工程處於九十七年六月十一日所發北市交
    工程字第○九七三二二九五四○○號函在卷可參，另按汽車
    在交岔路口十公尺內，不得臨時停車，亦為道路交通安全規
    則第一百十一條第一項第二款所明定，況觀諸本案採證照片
    ，本案案發地點係在一般公眾往來道路旁，則受處分人之車
    輛停放方式自仍需依相關交通法規為之，並不因紅實線所繪
    製之土地所有權人是否屬於國家或私人而有所差異，是本案
    案發地點確為不得臨時停車之處所，甚為明確，本案受處分
    人確有上開交通違規行為，堪以認定，受處分人上開所辯，
    尚不足作為其得在上開處所停車之合法依據。從而，原處分
    機關依道路交通管理處罰條例第五十六條第一項第一款規定
    就受處分人上開交通違規行為裁處六百元之罰鍰，核與上開
    規定並無違誤。本件聲明異議為無理由，應予駁回。
據上論斷，應依道路交通案件處理辦法第十九條，裁定如主文。
中    華    民    國    97    年    7     月    10    日
                        臺灣臺北地方法院交通法庭
                            法  官   唐于智
上正本證明與原本無異。
如不服本裁定，應於送達後5日內，向本院提出抗告狀。
                            書記官   陳家欣
中    華    民    國    97    年    7     月    10    日


司法院資訊處製作；財團法人民間司法改革基金會備份。
